【裁判字號】    99,審易,146
【裁判日期】    990226
【裁判案由】    竊盜
【裁判全文】
臺灣高雄地方法院刑事判決             99年度審易字第146號
公  訴  人  臺灣高雄地方法院檢察署檢察官
被      告  丙○○
            甲○○
上列被告因竊盜案件，經檢察官提起公訴（98年度偵字第36085
號），本院判決如下：
    主  文
丙○○犯結夥攜帶兇器毀壞安全設備夜間侵入住宅竊盜未遂罪，
處有期徒刑拾月，扣案如附表所示之物均沒收。
甲○○犯結夥攜帶兇器毀壞安全設備夜間侵入住宅竊盜未遂罪，
處有期徒刑捌月，扣案如附表所示之物均沒收。
    事實及理由
一、犯罪事實：
    丙○○前因偽造貨幣案件，經本院以民國95年度訴字第2503
    號判處有期徒刑3 年2 月確定；另因施用毒品（共3 罪）、
    竊盜、詐欺、違反護照條例等案件，分別經本院以94年度易
    字第926 號判處有期徒刑8 月、4 月確定、以95年度簡字第
    2896號判處有期徒刑6 月確定、以95年度簡字第2185號判處
    有期徒刑3 月確定、以94年度易字第782 號判處有期徒刑8
    月確定、以95年度簡字第1249號判處有期徒刑3 月確定，上
    開6 罪所處之刑嗣經裁定減刑，與前述偽造貨幣之刑有期徒
    刑3 年2 月定應執行刑為有期徒刑4 年、4 月，接續執行而
    於98年6 月19日假釋出監。詎其不知悔改，於假釋期間，即
    與甲○○、戊○○（戊○○部分由本院另行審結）共同意圖
    為其不法之所有，而基於竊盜之犯意聯絡，於98年11月29日
    凌晨1 時50分許之夜間，結夥3 人而攜帶客觀上可作為兇器
    使用之六角扳手1 支、油壓剪1 支、千斤頂1 個、T 型扳手
    2 支，及手電筒2 支、手套5 只等物，由戊○○駕駛甲○○
    所租賃車號0151-VV 號之自小客車，前往丁○○位於高雄縣
    鳳山市○○○路266 之3 號之住宅門口，由戊○○在車上把
    風，丙○○、甲○○下車而以六角扳手1 支破壞該處安全設
    備鐵捲門上之門鎖，並由丙○○於路旁撿拾磚頭2 個將鐵捲
    門撐起，欲進入上開住宅內行竊，嗣因巡邏警員前往察看而
    查獲致未能竊盜得逞，並扣得如附表所示之物及磚頭2 個，
    始悉上情。
二、證據：
  1.證人即告訴人丁○○之證述。
  2.證人即同案被告戊○○之證述。
  3.埤頂派出所警員許正輝之職務報告、扣押筆錄、扣押物品目
    錄表、現場照片。
  4.被告丙○○、甲○○之自白。
三、論罪：
  1.按刑法第321 條第1 項第3 款之攜帶兇器竊盜罪，係以行為
    人攜帶兇器竊盜為其加重條件，此所謂兇器，其種類並無限
    制，凡客觀上足對人之生命、身體、安全構成威脅，具有危
    險性之兇器均屬之，且祇須行竊時攜帶此種具有危險性之兇
    器為已足，並不以攜帶之初有行兇之意圖為必要（最高法院
    79年台上字第5253號判例意旨參照）。查被告著手為本件竊
    盜犯行時所攜帶之六角扳手1 支、千斤頂1 個、油壓剪1 個
    、T 型扳手2 支等物，均係金屬材質，質地堅硬鋒利，有照
    片在卷可參，是上開工具對人之生命、身體均具有相當程度
    之危險性，足供兇器使用，應屬兇器無訛。
  2.核被告丙○○、甲○○所為，均係犯刑法第321 條第2 項、
    第1 項第1 、2 、3 、4 款結夥攜帶兇器毀壞安全設備夜間
    侵入住宅竊盜未遂罪。而被告毀壞鐵捲門等安全設備之行為
    ，係竊盜之加重要件行為，自無另成立毀損罪之餘地。被告
    著手於竊盜行為之實行而不遂，為未遂犯，應依刑法第25條
    第2 項規定，按既遂犯之刑減輕之。起訴書漏未敘明被告尚
    有刑法第321 條第2 項、第1 項第1 款夜間侵入住宅竊盜未
    遂之情狀，容有未洽，附此敘明。被告丙○○、甲○○與同
    案被告戊○○就上開犯行，有犯意之聯絡及行為之分擔，應
    論以共同正犯。
四、科刑：
  1.爰審酌被告丙○○、甲○○均值青年，有謀生能力，竟不思
    以正途取財，渠等見被害人販賣小吃、經濟狀況小康，即謀
    議至被害人家中行竊，顯見被告不知尊重他人權益，其價值
    觀有需矯正之處，而被告丙○○、甲○○於偵查之初皆心存
    僥倖而否認犯罪，難謂其犯後態度良好，被告夜間至被害人
    家竊盜之行為，破壞被害人住居安寧甚鉅，被告丙○○尚在
    假釋期間，不知珍惜自新機會，又為本件犯行，及被告2 人
    於審判中均坦承犯罪，其尚未竊得財物即經查獲，造成被害
    人實質上損失有限等一切情狀，並參考檢察官求刑之意見，
    分別量處如主文所示之刑。
  2.查扣案如附表所示之物，均為被告著手於本件竊盜之工具，
    扣案之扳手為被告丙○○所有，扣案之千斤頂、手套為被告
    甲○○所有，扣案之油壓剪、手電筒為同案被告戊○○所有
    ，均應依刑法第38條第1 項第2 款之規定並本於責任共同原
    則，對被告丙○○、甲○○諭知沒收。至於扣案之磚頭2 個
    ，係被告丙○○於犯案時，撿起用以墊高鐵捲門之物，此經
    被告丙○○自承在卷（偵卷第23頁），該磚頭2 個既非被告
    所有，爰不予宣告沒收，附此敘明。
據上論斷，應依刑事訴訟法第273 條之1 第1 項、第299 條第1
項前段，刑法第28條、第321 條第2 項、第1 項第1 款、第2 款
、第3 款、第4 款、第25條第2 項、第38條第1 項第2 款，判決
如主文。
本案經檢察官乙○○到庭執行職務。
中    華    民    國    99    年    2     月    26    日
                  刑事第十庭    法  官  蔡書瑜
以上正本證明與原本無異。
如不服本判決應於收受送達後10日內向本院提出上訴書狀，並應
敘述具體理由；如未敘述上訴理由者，應於上訴期間屆滿後20日
內向本院補提理由書（均須按他造當事人之人數附繕本）「切勿
逕送上級法院」。
中    華    民    國    99    年    2     月    26    日
                                 書記官 楊明月
附錄：論罪法條
中華民國刑法第321條
犯竊盜罪而有左列情形之一者，處6 月以上、5 年以下有期徒刑
：
一、於夜間侵入住宅或有人居住之建築物、船艦或隱匿其內而犯
    之者。
二、毀越門扇、牆垣或其他安全設備而犯之者。
三、攜帶兇器而犯之者。
四、結夥三人以上而犯之者。
五、乘火災、水災或其他災害之際而犯之者。
六、在車站或埠頭而犯之者。
前項之未遂犯罰之。
附表：
1.六角扳手1支
2.千斤頂1個
3.油壓剪1支
4.手電筒2支
5.T型扳手2支
6.手套5只

司法院資訊處製作；財團法人民間司法改革基金會備份。
